---
title: "HW2"
output:
  html_document:
    df_print: paged
---

# #1. Prob 4.8 

```{r}
library(refund) 
library(ggplot2)
library(dplyr)
library(reshape2)
```

```{r}
# Octane ratings of 60 gasoline samples 
plot(gasoline$octane, xlab='Gasoline Sample', ylab="Octane Rating",)
```

```{r}
# Near infrared spectrum of a gasoline sample with index 1 
par(ps=12, cex=1, cex.lab=1.7, cex.axis=1.4, cex.main=1.7, cex.sub=1, mar=c(4.25,4.5,1,1))
plot.ts(gasoline$NIR[1,], lw=2, xlab="WaveLength", ylab="Spectrum")
```

```{r}
# Differences between the spectrum of the samples 
plot.ts(gasoline$NIR[2,]-gasoline$NIR[1,], lw=2, lty=1, xlab="WaveLength", ylab="Difference")
lines(gasoline$NIR[5,]-gasoline$NIR[1,], lw=2, lty=2, xlab="WaveLength", ylab="Difference")
```
```{r}
Y <- gasoline$octane
X <- gasoline$NIR

# 1. FPCR 
fit.fpcr = pfr(Y ~ fpc(X))

# 2. Basis Expansion, k=50
fit.lin = pfr(Y ~ lf(X, bs="ps", k=50, sp=-1))

# 3. Penalized Regression 
fit.pfr = pfr(Y ~ lf(X, bs="ps")) 
```

```{r}
grid = seq(0,1,length=100)
coefs = data.frame(grid = grid, 
                   FPCR = coef(fit.fpcr)$value, 
                   Basis = coef(fit.lin)$value, 
                   Penalized = coef(fit.pfr)$value)

coefs.m = melt(coefs, id="grid")
colnames(coefs.m) = c("grid", "Method", "Value")

ggplot(coefs.m, aes(x=grid, y=Value, color=Method, group=Method), width=12, height=6) + 
  geom_path() + theme_bw()
```

FPCR을 적용했을 때 보다는, Basis Expansion 이나 Penalized Regression 방법론을 사용했을 때 
비슷하게 beta 를 추정하는 양상을 확인할 수 있습니다. 

```{r}
# 2-2. Basis Expansion, Adjust k

# k = 50
fit.lin1 = pfr(Y ~ lf(X, bs="ps", k=50, sp=-1))
fit.lin2 = pfr(Y ~ lf(X, bs="ps", k=10, sp=-1))
fit.lin3 = pfr(Y ~ lf(X, bs="ps", k=5, sp=-1))

grid = seq(0,1,length=100)
coefs = data.frame(grid = grid, 
                   Basis50 = coef(fit.lin1)$value, 
                   Basis10 = coef(fit.lin2)$value, 
                   Basis5 = coef(fit.lin3)$value)

coefs.m = melt(coefs, id="grid")
colnames(coefs.m) = c("grid", "Method", "Value")

ggplot(coefs.m, aes(x=grid, y=Value, color=Method, group=Method), width=12, height=6) + 
  geom_path() + theme_bw()
```

k값을 조정하여 Basis Expansion 을 통해 beta 값을 추정한 결과입니다. 
k가 작아질수록, smooth 하게 추정하는 것을 확인할 수 있습니다. 


# #2. Prob 4.9 
```{r}
library(fda.usc) ; data('tecator') ; names(tecator)
```

```{r}
absorp <- tecator$absorp.fdata
Fat20 <- ifelse(tecator$y$Fat < 20, 0, 1) * 2 + 2 
plot(absorp, col=Fat20, ylab = " ", xlab="WaveLength", main="Absorbances")
```
```{r}
absorp.d1 <- fdata.deriv(absorp, nderiv=1)
plot(absorp.d1, col=Fat20, ylab=" ", xlab="WaveLength", main="Derivatives")
```

Fat 비율이 20% 미만이면 빨간색, 20% 이상이면 파란색으로 표시하고 있습니다. 

```{r}
Y <- Fat20
X <- absorp$data

# 1. FPCR 
fit.fpcr = pfr(Y ~ fpc(X))

# 2. Basis Expansion, k=50
fit.lin = pfr(Y ~ lf(X, bs="ps", k=50, sp=-1))

# 3. Penalized Regression 
fit.pfr = pfr(Y ~ lf(X, bs="ps")) 
```

```{r}
grid = seq(0,1,length=100)
coefs = data.frame(grid = grid, 
                   FPCR = coef(fit.fpcr)$value, 
                   Basis = coef(fit.lin)$value, 
                   Penalized = coef(fit.pfr)$value)

coefs.m = melt(coefs, id="grid")
colnames(coefs.m) = c("grid", "Method", "Value")

ggplot(coefs.m, aes(x=grid, y=Value, color=Method, group=Method), width=12, height=6) + 
  geom_path() + theme_bw()
```

FPCR 추정치보다, Basis Expansion 과 Penalized Regression 추정의 경향이 비슷한 것을 확인할 수 있습니다. 

```{r}
# 2-2. Basis Expansion, Adjust k

# k = 50
fit.lin1 = pfr(Y ~ lf(X, bs="ps", k=50, sp=-1))
fit.lin2 = pfr(Y ~ lf(X, bs="ps", k=10, sp=-1))
fit.lin3 = pfr(Y ~ lf(X, bs="ps", k=5, sp=-1))

grid = seq(0,1,length=100)
coefs = data.frame(grid = grid, 
                   Basis50 = coef(fit.lin1)$value, 
                   Basis10 = coef(fit.lin2)$value, 
                   Basis5 = coef(fit.lin3)$value)

coefs.m = melt(coefs, id="grid")
colnames(coefs.m) = c("grid", "Method", "Value")

ggplot(coefs.m, aes(x=grid, y=Value, color=Method, group=Method), width=12, height=6) + 
  geom_path() + theme_bw()
```

k가 작아질수록, 조금 더 smooth 하게 beta 를 추정하는 것을 확인할 수 있습니다. 


# #3. Canadian Temperature 

```{r}
require(fda) ; require(refund)
daybasis25 = create.fourier.basis(rangeval = c(0,365), nbasis = 25, axes = list('axesIntervals'))
Temp.fd = with(CanadianWeather, smooth.basisPar(day.5, dailyAv[,,'Temperature.C'], daybasis25)$fd)

modmat = cbind(1, model.matrix(~factor(CanadianWeather$region)-1))
constraints = matrix(c(0,1,1,1,1),1)

# Penalized OLS 
olsmod = fosr(fdobj = Temp.fd, X = modmat, con = constraints, method = 'OLS', lambda = 100*10:30)

# Penalized GLS
glsmod = fosr(fdobj = Temp.fd, X = modmat, multi.sp = TRUE, con = constraints, method = 'GLS')
```

```{r}
par(mfrow=c(2,5), mar=c(5,2,4,1))
plot(olsmod, split=1, set.mfrow = FALSE, titles=c("OLS : Intercept", levels(factor(CanadianWeather$region))), ylab="", xlab="Day")
plot(glsmod, split=1, set.mfrow = FALSE, titles=c("GLS : Intercept", levels(factor(CanadianWeather$region))), ylab="", xlab="Day")
```

시간이 흐를수록 기온이 변화하는 양상을 나타냅니다. 대부분 여름에는 기온이 높고, 겨울에는 기온이 낮습니다. 
* Arctic : 타 지역을 고정시켰을 때의 변화 양상을 나타냅니다. 항상 타 지역보다 낮은 기온을 유지하고 있습니다. 
* Atlantic : 항상 조금 더 높은 기온을 유지하고 있습니다. 
* Continental : 처음과 끝에는 기온이 낮았다가, 높아지는 양상을 보이고 있습니다. 
* Pacific : 타 지역보다 월등히 높은 기온을 유지하고 있습니다. 

# #4. Prob 5.17 : Concurrent Functional Model 

## (a) Create Functional Objects containing hip and knee angles & Reproduce the Curves 

```{r}
require(fda)
gaittime <- as.numeric(dimnames(gait)[[1]])*20
gaitrange <- c(0,20)
gaitbasis <- create.fourier.basis(gaitrange, nbasis=21) # create basis 
harmaccelLfd <- vec2Lfd(c(0, (2*pi/20)^2, 0), rangeval=gaitrange)
gaitfd <- smooth.basisPar(gaittime, gait, gaitbasis, Lfdobj=harmaccelLfd, lambda=1e-2)$fd
hipfd <- gaitfd[,1] ; kneefd <- gaitfd[,2]
```

```{r}
# Hip Angle 
plot(hipfd)
```

```{r}
# Knee Angle 
plot(kneefd)
```

## (b) fRegress

```{r}
knee.hip.f <- fRegress(kneefd ~ hipfd)
plot(knee.hip.f$betaestlist$hipfd$fd$coefs, ylab="Coefs", xlab=" ", main=paste("dim : (", dim(knee.hip.f$yfdobj$coefs)[1], ",", dim(knee.hip.f$yfdobj$coefs)[2], ")"))
```

